臺灣臺南地方法院刑事判決　　　　　　　　　　　　　九十三年度訴字第八一六號
　　公　訴　人　臺灣臺南地方法院檢察署檢察官
　　被　　　告　己○○
　　指定辯護人　乙○○
右列被告因家暴殺人未遂案件，經檢察官提起公訴（九十三年度偵字第六四八九號）
，本院判決如左：
    主    文
己○○以加害生命之事，恐嚇他人致生危害於安全，處有期徒刑陸月，如易科罰金，
以銀元佰元折算壹日。
    事    實
一、己○○、丙○○二人係夫妻關係，為家庭暴力防治法第三條第一款所規定之家庭
    成員，因感情不睦二人現已分居，並時有爭執，詎己○○於民國九十三年三月二
    十八日十八時十五分許，騎乘輕機車ＵＯＨ─９９６號至臺南縣佳里鎮○○里○○街一四三巷十七號丙○○居住處，因向丙○○索取金錢遭拒，憤而基於恐嚇丙○○生命之犯意，以手掐住丙○○之脖子，並以臺語恫嚇稱：「乎妳死」、「幹
    妳娘」等加害生命之言語，致生危害於丙○○之安全，而丙○○並因而心生恐懼
    ，其二人之女兒戊○○在場見狀，出手拉己○○欲阻止，並大聲喊叫求援，鄰居
    丁○○聞聲後隨即衝入屋內將己○○拉開並帶至屋外，嗣由丙○○之母林楊蓮枝
    報警處理，遂查悉上情。
二、案經丙○○訴由臺南縣警察局佳里分局報告臺灣臺南地方法院檢察署檢察官偵查
    起訴。
    理    由
一、訊據被告己○○固坦承有於九十三年三月二十八日十八時十五分許，騎機車前往
    臺南縣佳里鎮○○里○○街一四三巷十七號告訴人即其妻丙○○居住處等情，惟
    矢口否認有何恐嚇危害告訴人丙○○安全之犯行，辯稱：伊係因丙○○酒醉而跟
    隨丙○○回家，伊並未出手掐告訴人丙○○之脖子，且未以「乎妳死」、「幹你
    娘」等言語恐嚇告訴人丙○○云云。惟查：
(一)、右開事實，業據告訴人丙○○指訴綦詳，核與證人即被告與告訴人之女兒戊○○
    於警詢時證稱：當時被告欲向告訴人拿錢花用，告訴人不從引起被告不滿而掐住
    告訴人脖子，並口出髒話「幹妳娘」、「乎妳死」等語；證人即告訴人之母親林
    楊蓮枝於警詢時及偵查中均證稱：被告因要錢不成，以手掐住告訴人脖子，並一
    邊以臺語罵「乎你死」等語（詳偵查卷第七、八頁）；證人丁○○於偵訊時證稱
    ：伊聽到告訴人之女兒哭喊告訴人快被被告掐死，趕過去時看到被告以手掐著告
    訴人的脖子，伊就將被告拉出門外等語（見偵查卷第七頁），而證人丁○○於本
    院審理復證稱：伊當時看到告訴人被推至牆壁，被告以手掐著告訴人的脖子，其
    即將被告拉出門外等語（見本院卷第四二頁）。茲參核上開告訴人丙○○與證人
    戊○○、林楊蓮枝、丁○○等人之證詞，足認被告確有於上開時、地以手掐住告
    訴人丙○○之脖子，並以臺語稱：「幹妳娘」、「乎妳死」等言語，並以之恫嚇
    告訴人丙○○之生命，危害及告訴人丙○○之安全犯行，應堪認定。
(二)、公訴意旨雖認被告己○○所犯係殺人未遂罪嫌云云。惟查，告訴人丙○○於本院
    審理中，辯護人詰問時證稱：告訴人丙○○與被告二人係夫妻關係，平素感情不
    睦，而以往被告與告訴人爭吵時亦經常以臺語「妳搞怪、給妳死」等言語辱罵告
    訴人，並徒手毆打告訴人之頭部等情（見本院卷第三八、三九、四一頁），可證
    被告平時對告訴人即有家庭暴力行為，而本案發生當日，被告係向告訴人索取金
    錢不成，與告訴人起而爭執，憤而將告訴人推至牆壁，並以雙手掐住告訴人之脖
    子，並以臺語罵稱：「呼你死」、「幹妳娘」等語，可證被告係以之恫嚇告訴人
    以達其索取金錢之目的，被告確無殺害告訴人生命犯意之合理動機；又告訴人雖
    於本院審理時證稱：被告掐住伊之脖子有一會兒，約一、二分鐘，脖子僅有紅紅
    的，沒有破皮等語（見本院卷第三六頁）；又被告雖掐住告訴人之脖子，惟因證
    人丁○○聞聲趕至隨即將被告拉開，而證人丁○○亦證稱：當天伊趕至現場，邊
    喊「你在幹什麼」邊把被告拉出去，伊還可以拉得動被告，被告並未反抗，伊拉
    著被告，被告就和伊一起出去了等語（見本院卷第四三頁），參以上開告訴人與
    證人之證言，足認被告當時下手掐住告訴人之脖子之力道甚輕，否則以被告五十
    餘歲之成年人之力道，以手掐住告訴人達一、二分鐘之久，其傷勢豈有僅如告訴
    人所言之「脖子紅紅的」等語，亦足證被告下手之時確係意在恫嚇告訴人，而非
    欲殺害告訴人之生命或傷害告訴人之身體，且被告於下手之際並同時以其平常辱
    罵告訴人之「幹妳娘」、「乎妳死」等言語加以恫嚇，顯係以恐嚇告訴人生命之
    犯意而為上開恫嚇言語，而以手掐住告訴人脖子之力道甚輕，其行為亦僅為施以
    恐嚇告訴人安全之肢體動作，而告訴人雖自承脖子紅紅的，惟告訴人於案發後並
    未至醫院驗傷，業據其自承在卷，且觀諸卷附告訴人之照片亦無從據以判定是否
    告訴人因而受有何等具體之傷害，是本院認被告上開言語及動作，僅為遂行其恐
    嚇告訴人之生命而為，自不得以殺人罪或傷害罪相繩。
二、核被告己○○所為，以加害生命之事，恐嚇他人，致使心生畏怖，而生危害於安
    全，所為係犯刑法第三百零五條之恐嚇罪。公訴意旨認被告係犯同法第二百七十
    一條第二項、第一項之殺人未遂罪，尚有未洽，惟其基本事實同一，本院自應予
    審理，並變更其起訴法條。爰審酌被告僅因向告訴人索取金錢未成即為犯罪行為
    之動機、目的、與告訴人係夫妻關係、犯罪後未坦承犯行之態度，量處如主文所
    示之刑，並諭知如易科罰金之折算標準，以資懲儆。
據上論斷，應依刑事訴訟法第二百九十九條第一項前段、第三百條，刑法第三百零五
條，第四十一條第一項前段，罰金罰鍰提高標準條例第一條前段、第二條，判決如主
文。
本案經檢察官甲○到庭執行職務。
中    華    民    國      九十三      年      十      月      十七      日
                                臺灣臺南地方法院刑事第七庭
                                    審判長法官  蘇  義  洲
                                          法官  朱  中  和
                                          法官  徐  文  瑞
右正本證明與原本無異。
如不服本判決應於判決送達後十日內向本院提出上訴狀（應附繕本）。
                                        書記官  李  珍  瑩
中    華    民    國      九十三      年      十      月      十七      日
附錄本案論罪法條全文：
中華民國刑法第三百零五條
以加害生命、身體、自由、名譽、財產之事，恐嚇他人致生危害於安全者，處二年以
下有期徒刑、拘役或三百元以下罰金。
